---
title: "原始数据预处理"

execute:
  eval: false
  echo: true
  warning: false
  message: false
---

```{r setup, include=FALSE}
knitr::opts_chunk$set(echo = TRUE, fig.width=8, fig.height=6, dpi=300)

library(tidyverse)
library(openxlsx)
library(data.table)
library(rmdwc)
# remotes::install_github("sigbertklinke/rmdwc", dependencies = TRUE)

library(future)     
library(furrr)      
library(progressr) 
library(httr) 

# https://www.uniprot.org/id-mapping

# library(biomaRt)
```

---

# 活性成分

- 原始数据：根据文献[@zhang2024qfd, @tan2012qfda]获得了 AR 和 ALRP 的入血活性成分信息（data/qfd_ingredients/raw.xlsx）

- 输出数据：(supplementary/Table S1.xlsx)

## 从PubChem获取分子信息
```{r}
rm(list = ls())

# 读取原始成分数据
ingredients_raw <- read.xlsx("data/qfd_ingredients/raw.xlsx") |>
  mutate(PubChem.CID = as.character(PubChem.CID)) |>
  distinct(Abbreviation, PubChem.CID, .keep_all = TRUE) |>
  arrange(Abbreviation)

# 从PubChem获取信息
source("utils.R")

properties <- c("IUPACName", "MolecularFormula", "MolecularWeight", "SMILES")

unique_cids <- unique(ingredients_raw$PubChem.CID)
cid_batches <- split(unique_cids, ceiling(seq_along(unique_cids)/10))

plan(multisession, workers = availableCores() - 2)
with_progress({
  p <- progressor(steps = length(cid_batches))
  chem_info <- future_map_dfr(cid_batches, function(b) {
    p()
    fetch_batch(properties, b)
  })
})
plan(sequential)

ingredients <- ingredients_raw |>
  left_join(chem_info, by = c("PubChem.CID"="CID")) |>
  mutate(across(where(is.character), trimws)) |>
  mutate(MolecularWeight = as.numeric(MolecularWeight)) |>
  arrange(Abbreviation, MolecularWeight)

save(ingredients,file = "data/qfd_ingredients/ingredients.RData")
```

## 保存分子信息到Table S1
```{r}
load("data/qfd_ingredients/ingredients.RData")

write.xlsx(list(
  `Table S1` = ingredients |>
    dplyr::rename(`Medicinal Materials` = Medicinal.Materials,
                `Molecular Formula` = MolecularFormula,
                `PubChem CID` = PubChem.CID,
                `TMMC2 ID` = TMMC2.ID,
                `HERB2 ID` = HERB2.ID,
                `TCMSP ID` = TCMSP.ID,
                `Molecular Weight` = MolecularWeight,
                `IUPAC Name` = IUPACName
                ) |>
    dplyr::select(`Medicinal Materials`, Abbreviation, Ingredient,`PubChem CID`, `Molecular Formula`,`Molecular Weight`, SMILES)), 
  file = "supplementary/Table S1.xlsx")
```

## 下载SDF文件(data/qfd_sdfs)
```{r}
unique_cids <- unique(ingredients$PubChem.CID)
sdf_files <- "data/qfd_sdfs"
results <- download_all_sdf(unique_cids, sdf_files)
```

# 成分靶点

- 根据成分信息(名称, 分子式, CID, SMILES)从`PubChem BioAssay`, `STITCH v5.0`,`TCMSP v2.3`, `HERB2.0`，  `SwissTargetPrediction`, `Super-PRED`, `PharmMapper`,  `SEA`等8个靶点数据库或预测平台获得了成分的潜在靶点(supplementary/Table S2.xlsx)

- 使用`UniProt`进行标准化

## TMMC 2.0
```{r}
rm(list = ls())

load("data/qfd_targets/tmmc2/tmmc.RData")
load("data/qfd_ingredients/ingredients.RData")

targets.tmmc <- tmmc_compound_protein |>
  dplyr::filter(ID %in% ingredients$TMMC2.ID) |>
  arrange(ID)

save(targets.tmmc, file = "data/qfd_targets/targets.tmmc.RData")
```

## PubChem BioAssay
```{r}
rm(list = ls())

load("data/qfd_targets/targets.tmmc.RData")
load("data/qfd_ingredients/ingredients.RData")

targets.pubchem <- targets.tmmc |>
  dplyr::filter(SOURCE == "PubChem") |>
  dplyr::distinct(ID,PROTEINID, .keep_all = TRUE) |>
  left_join(ingredients, by =  c("ID" = "TMMC2.ID"), relationship = "many-to-many") |>
  mutate(Class = "validated") |>
  dplyr::select(No.,Abbreviation,Ingredient,Type,PubChem.CID, PROTEINID, Source = SOURCE, Score = SCORE, Class) |>
  distinct(Abbreviation,PubChem.CID,PROTEINID, Source, Class, .keep_all = TRUE) |>
  dplyr::filter(if_all(everything(), ~ !is.na(.x))) |>
  arrange(No., PROTEINID)

save(targets.pubchem, file = "data/qfd_targets/targets.pubchem.RData")
``` 

## STITCH v5.0

```{r}
rm(list = ls())

load("data/qfd_targets/targets.tmmc.RData")
load("data/qfd_ingredients/ingredients.RData")

targets.stitch <- targets.tmmc |>
  dplyr::filter(SOURCE == "STITCH") |>
  dplyr::distinct(ID,PROTEINID, .keep_all = TRUE) |>
  left_join(ingredients, by =  c("ID" = "TMMC2.ID"), relationship = "many-to-many") |>
  mutate(Class = "validated") |>
  dplyr::select(No.,Abbreviation,Ingredient,Type,PubChem.CID, PROTEINID, Source = SOURCE, Score = SCORE, Class) |>
  distinct(Abbreviation,PubChem.CID,PROTEINID, Source, Class, .keep_all = TRUE) |>
  dplyr::filter(if_all(everything(), ~ !is.na(.x))) |>
  arrange(No., PROTEINID)

save(targets.stitch, file = "data/qfd_targets/targets.stitch.RData")
```

## TCMSP v2.3

```{r}
rm(list = ls())

load("data/qfd_ingredients/ingredients.RData")

tcmsp <- read.xlsx("data/qfd_targets/tcmsp/tcmsp_qfd_targets.xlsx") |>
  dplyr::mutate(
    Source = "TCMSP",
    Class = case_when(
    validated !="validated" ~ "predicted",
    TRUE ~ "validated"),
    Score.SVM = SVM_score
  ) |>
  dplyr::select(MOL_ID,Entry,Source, Score.SVM, Class) 

targets.tcmsp <- ingredients  |>
  separate_rows(TCMSP.ID, sep = ";") |>
  mutate(TCMSP.ID = trimws(TCMSP.ID)) |>
  left_join(tcmsp, by = c("TCMSP.ID" = "MOL_ID"), relationship = "many-to-many") |>
  dplyr::select(No.,Abbreviation,Ingredient,Type,PubChem.CID,Entry, Source, Score.SVM, Class) |>
  distinct(Abbreviation,PubChem.CID,Entry, Source, Class, .keep_all = TRUE) |>
  dplyr::filter(if_all(everything(), ~ !is.na(.x))) |>
  arrange(No., Entry)

save(targets.tcmsp, file = "data/qfd_targets/targets.tcmsp.RData")
```

## HERB 2.0
```{r}
rm(list = ls())

load("data/qfd_ingredients/ingredients.RData")

herb2_db_all <- read.xlsx("data/qfd_targets/herb2/herb2_db_all.xlsx") |>
  mutate(Source = "HERB2", Mining = "database", Class = "validated") |>
  dplyr::select(PubChem.CID, Symbol = Gene.symbol, Source,Mining, Class)

herb2_ref_all <- read.xlsx("data/qfd_targets/herb2/herb2_ref_all.xlsx") |>
  mutate(Source = "HERB2", Mining = "Reference", Class = "validated") |>
  dplyr::select(PubChem.CID, Symbol = Gene.symbol, Source,Mining, Class)


herb2 <- rbind(herb2_db_all, herb2_ref_all) |>
  distinct(PubChem.CID,Symbol, Mining, Class, .keep_all = TRUE)

targets.herb2 <- ingredients |>
  left_join(herb2, by = "PubChem.CID", relationship = "many-to-many") |>
  dplyr::select(No.,Abbreviation,Ingredient,Type,PubChem.CID,Symbol, Source, Mining, Class) |>
  distinct(Abbreviation,PubChem.CID,Symbol, Source, Class, .keep_all = TRUE) |>
  dplyr::filter(if_all(everything(), ~ !is.na(.x))) |>
  arrange(No., Symbol)

save(targets.herb2, file = "data/qfd_targets/targets.herb2.RData")
```

## SwissTargetPrediction

```{r}
rm(list = ls())

source("utils.R")

load("data/qfd_ingredients/ingredients.RData")

swiss <- read_compound_target("data/qfd_targets/swiss/") |>
  dplyr::rename(Probability = `Probability*`, 
                Common.name = `Common name`,
                Uniprot.ID = `Uniprot ID`) |>
  separate_rows(Uniprot.ID, sep = "&") |>
  separate_rows(Uniprot.ID, sep = " ") |>
  dplyr::select(CID,Uniprot.ID, Probability) |>
  distinct(CID, Uniprot.ID, .keep_all = TRUE) |>
  dplyr::filter(!is.na(Uniprot.ID)) |>
  distinct(CID, Uniprot.ID, .keep_all = TRUE) |>
  mutate(
    CID = clean_cids(CID),
    Source = "SwissTargetPrediction",
    Class = "predicted"
    ) |>
  dplyr::select(CID, Uniprot.ID,Source,Probability,Class)

targets.swiss <- ingredients |>
  left_join(swiss, by = c("PubChem.CID" = "CID"), relationship = "many-to-many") |>
  dplyr::select(No.,Abbreviation,Ingredient,Type,PubChem.CID,Uniprot.ID, Source, Probability, Class) |>
  distinct(Abbreviation,PubChem.CID, Uniprot.ID, Source, Class, .keep_all = TRUE) |>
  dplyr::filter(if_all(everything(), ~ !is.na(.x))) |>
  arrange(No., Uniprot.ID)

# Save processed SwissTargetPrediction targets
save(targets.swiss, file = "data/qfd_targets/targets.swiss.RData")
```

## Super-PRED
```{r}
rm(list = ls())

source("utils.R")

load("data/qfd_ingredients/ingredients.RData")

# known targets
super_known <- read_compound_target("data/qfd_targets/super/known") |>
  dplyr::select(CID, Uniprot.ID = `UniProt ID`) |>
  dplyr::filter(!is.na(Uniprot.ID)) |>
  distinct(CID, Uniprot.ID, .keep_all = TRUE) |>
  mutate(Source = "SuperPred", Probability = "100%", `Model accuracy` = "100%", Class = "validated") |>
  dplyr::select(CID, Uniprot.ID, Source, Probability, `Model accuracy`, Class)

# Predicted targets (Prob >= 60, Model Accuracy >= 85) (modify,70/90)
super_pred <- read_compound_target("data/qfd_targets/super") |>
  dplyr::select(CID, Uniprot.ID = `UniProt ID`, Probability, `Model accuracy`) |>
  dplyr::filter(!is.na(Uniprot.ID)) |>
  distinct(CID, Uniprot.ID, .keep_all = TRUE)|>
  mutate(Source = "SuperPred", Class = "predicted") |>
  dplyr::select(CID, Uniprot.ID, Source, Probability, `Model accuracy`, Class)

super <- rbind(super_known, super_pred)

targets.super <- ingredients |>
  left_join(super, by = c("PubChem.CID" = "CID"), relationship = "many-to-many") |>
  dplyr::select(No.,Abbreviation,Ingredient,Type,PubChem.CID,Uniprot.ID, Source, Probability, `Model accuracy`, Class) |>
  distinct(Abbreviation,PubChem.CID, Uniprot.ID, Source, Class, .keep_all = TRUE) |>
  dplyr::filter(if_all(everything(), ~ !is.na(.x))) |>
  arrange(No., Uniprot.ID)

# Save processed Super-Pred targets
save(targets.super, file = "data/qfd_targets/targets.super.RData")
```

## PharmMapper

```{r}
rm(list = ls())

source("utils.R")

load("data/qfd_ingredients/ingredients.RData")

# Process PharmMapper results (Human only, high-confidence filters) (modify,0.5)
pharm <- read_compound_target2("data/qfd_targets/pharm",skip_row = 1) |>
  dplyr::filter(grepl("_HUMAN", Uniplot)) |>
  dplyr::select(CID, Uniplot,`Norm Fit`) |>
  distinct(CID, Uniplot, .keep_all = TRUE) |>
  dplyr::filter(!is.na(Uniplot)) |>
  mutate(Source = "PharmMapper",Class = "predicted") |>
  dplyr::select(CID,Uniplot, Source,`Norm Fit`,Class) |>
  distinct(CID, Uniplot, .keep_all = TRUE) 

targets.pharm <- ingredients |>
  left_join(pharm, by = c("PubChem.CID" = "CID"), relationship = "many-to-many") |>
  dplyr::select(No.,Abbreviation,Ingredient,Type,PubChem.CID,Uniplot, Source,`Norm Fit`, Class) |>
  distinct(Abbreviation,PubChem.CID, Uniplot, Source, Class, .keep_all = TRUE) |>
  dplyr::filter(if_all(everything(), ~ !is.na(.x))) |>
  arrange(No., Uniplot)

# Save processed PharmMapper targets
save(targets.pharm, file = "data/qfd_targets/targets.pharm.RData")
```

## SEA

```{r}
rm(list = ls())

source("utils.R")

load("data/qfd_ingredients/ingredients.RData")

# Process SEA results (confidence filters)
sea <- read.csv("data/qfd_targets/sea/sea-results.xls") |>
  mutate(CID = as.numeric(gsub("C","",Query.ID)), .before = 1) |>
  arrange(CID) |>
  mutate(CID = as.character(CID)) |>
  dplyr::select(-Query.ID) |>
  dplyr::filter(grepl("_HUMAN", Target.ID)) |>
  distinct(CID, Target.ID, .keep_all = TRUE) |>
  dplyr::filter(!is.na(Target.ID)) |>
  mutate(Source = "SEA", Class = "predicted") |>
  dplyr::select(CID, Target.ID, Source, P.Value, Max.Tc, Class) |>
  distinct(CID, Target.ID, .keep_all = TRUE) 

targets.sea <- ingredients |>
  left_join(sea, by = c("PubChem.CID" = "CID"), relationship = "many-to-many") |>
  dplyr::select(No.,Abbreviation,Ingredient,Type,PubChem.CID,Target.ID, Source, P.Value, Max.Tc,Class) |>
  distinct(Abbreviation,PubChem.CID, Target.ID, Source, Class, .keep_all = TRUE) |>
  dplyr::filter(if_all(everything(), ~ !is.na(.x))) |>
  arrange(No., Target.ID)

# Save processed SEA targets
save(targets.sea, file = "data/qfd_targets/targets.sea.RData")
```

## 筛选潜在成分靶点

```{r}
rm(list = ls())

# pubchem: all
load("data/qfd_targets/targets.pubchem.RData")
pubchem <- targets.pubchem |> dplyr::select(-Score)

save(pubchem, file = "data/qfd_targets/pubchem.RData")
write.xlsx(pubchem |> distinct(PROTEINID), file = "data/qfd_targets/pubchem.xlsx")

# stitch: Score > 0.7
load("data/qfd_targets/targets.stitch.RData")
stitch <- targets.stitch |>
  dplyr::filter(Score>=0.7) |>
  dplyr::select(-Score)

save(stitch, file = "data/qfd_targets/stitch.RData")
write.xlsx(stitch |> distinct(PROTEINID), file = "data/qfd_targets/stitch.xlsx")


# TCMSP: all
load("data/qfd_targets/targets.tcmsp.RData")
tcmsp <- targets.tcmsp |> dplyr::select(-Score.SVM)

save(tcmsp, file = "data/qfd_targets/tcmsp.RData")
write.xlsx(tcmsp |> distinct(Entry), file = "data/qfd_targets/tcmsp.xlsx")


# HERB2: all
load("data/qfd_targets/targets.herb2.RData")
herb2 <- targets.herb2 |> dplyr::select(-Mining)

save(herb2, file = "data/qfd_targets/herb2.RData")
write.xlsx(herb2 |> distinct(Symbol), file = "data/qfd_targets/herb2.xlsx")

# Swiss: Probability>=0.1
load("data/qfd_targets/targets.swiss.RData")
swiss <- targets.swiss |>
  dplyr::filter(Probability>=0.1) |>
  dplyr::select(-Probability)

save(swiss, file = "data/qfd_targets/swiss.RData")
write.xlsx(swiss |> distinct(Uniprot.ID), file = "data/qfd_targets/swiss.xlsx")

# Super-PRED: Probability>="80%" (+ `Model accuracy` >= "95%")
load("data/qfd_targets/targets.super.RData")
super <- targets.super |>
  mutate(Prob_num = as.numeric(str_remove(Probability,"%"))) |>
  dplyr::filter((Prob_num>=80 ) | Class == "validated") |>
  dplyr::select(-Probability,-`Model accuracy`, -Prob_num)

save(super, file = "data/qfd_targets/super.RData")
write.xlsx(super |> distinct(Uniprot.ID), file = "data/qfd_targets/super.xlsx")
  
# PharmMapper: `Norm Fit` >= 0.70
load("data/qfd_targets/targets.pharm.RData")
pharm <- targets.pharm |> 
  dplyr::filter(`Norm Fit` >= 0.7) |>
  dplyr::select(-`Norm Fit`)

save(pharm, file = "data/qfd_targets/pharm.RData")
write.xlsx(pharm |> distinct(Uniplot), file = "data/qfd_targets/pharm.xlsx")

# SEA: P.Value < 0.01、Max.Tc >= 0.3
load("data/qfd_targets/targets.sea.RData")
sea <- targets.sea |> 
  dplyr::filter(P.Value < 0.01 & Max.Tc >= 0.3) |>
  dplyr::select(-P.Value, -Max.Tc)

save(sea, file = "data/qfd_targets/sea.RData")
write.xlsx(sea |> distinct(Target.ID), file = "data/qfd_targets/sea.xlsx")
```

## Uniprot ID Mapping

- pubchem_mapping.tsv.gz
- stitch_mapping.tsv.gz
- tcmsp_mapping.tsv.gz
- herb2_mapping.tsv.gz
- swiss_mapping.tsv.gz
- super_mapping.tsv.gz
- pharm_mapping.tsv.gz
- sea_mapping.tsv.gz

```{r}
rm(list = ls())

# pubchem
load("data/qfd_targets/pubchem.RData")
pubchem_mapping <- fread("data/qfd_targets/pubchem_mapping.tsv.gz") |>
  mutate(Symbol = `Gene Names (primary)`) |>
  distinct(From, Symbol) |>
  separate_rows(Symbol, sep = ";")

pubchem_std <- pubchem |>
  left_join(pubchem_mapping, by = c("PROTEINID" = "From"),
            relationship = "many-to-many") |>
  dplyr::filter(!is.na(Symbol)) |>
  distinct(Abbreviation,PubChem.CID,Symbol,.keep_all = TRUE) |>
  dplyr::select(-PROTEINID)
  
  
# stitch
load("data/qfd_targets/stitch.RData")
stitch_mapping <- fread("data/qfd_targets/stitch_mapping.tsv.gz") |>
  mutate(Symbol = `Gene Names (primary)`) |>
  distinct(From, Symbol) |>
  separate_rows(Symbol, sep = ";")

stitch_std <- stitch |>
  left_join(stitch_mapping, by = c("PROTEINID" = "From"),
            relationship = "many-to-many") |>
  dplyr::filter(!is.na(Symbol)) |>
  distinct(Abbreviation,PubChem.CID,Symbol,.keep_all = TRUE) |>
  dplyr::select(-PROTEINID)

# tcmsp
load("data/qfd_targets/tcmsp.RData")
tcmsp_mapping <- fread("data/qfd_targets/tcmsp_mapping.tsv.gz") |>
  mutate(Symbol = To) |>
  distinct(From, Symbol) |>
  separate_rows(Symbol, sep = ";")

tcmsp_std <- tcmsp |>
  left_join(tcmsp_mapping, by = c("Entry" = "From"),
            relationship = "many-to-many") |>
  dplyr::filter(!is.na(Symbol)) |>
  distinct(Abbreviation,PubChem.CID,Symbol,.keep_all = TRUE) |>
  dplyr::select(-Entry)

# herb
load("data/qfd_targets/herb2.RData")
herb2_std <- herb2 |>
  dplyr::select(No.,Abbreviation,Ingredient,Type,PubChem.CID,Source,Class,Symbol)

# swiss
load("data/qfd_targets/swiss.RData")
swiss_mapping <- fread("data/qfd_targets/swiss_mapping.tsv.gz") |>
  mutate(Symbol = To) |>
  distinct(From, Symbol) |>
  separate_rows(Symbol, sep = ";")

swiss_std <- swiss |>
  left_join(swiss_mapping, by = c("Uniprot.ID" = "From"),
            relationship = "many-to-many") |>
  dplyr::filter(!is.na(Symbol)) |>
  distinct(Abbreviation,PubChem.CID,Symbol,.keep_all = TRUE) |>
  dplyr::select(-Uniprot.ID)

# super
load("data/qfd_targets/super.RData")
super_mapping <- fread("data/qfd_targets/super_mapping.tsv.gz") |>
  mutate(Symbol = To) |>
  distinct(From, Symbol) |>
  separate_rows(Symbol, sep = ";")

super_std <- super |>
  left_join(super_mapping, by = c("Uniprot.ID" = "From"),
            relationship = "many-to-many") |>
  dplyr::filter(!is.na(Symbol)) |>
  distinct(Abbreviation,PubChem.CID,Symbol,.keep_all = TRUE) |>
  dplyr::select(-Uniprot.ID)

# pharm
load("data/qfd_targets/pharm.RData")
pharm_mapping <- fread("data/qfd_targets/pharm_mapping.tsv.gz") |>
  mutate(Symbol = To) |>
  distinct(From, Symbol) |>
  separate_rows(Symbol, sep = ";")

pharm_std <- pharm |>
  left_join(pharm_mapping, by = c("Uniplot" = "From"),
            relationship = "many-to-many") |>
  dplyr::filter(!is.na(Symbol)) |>
  distinct(Abbreviation,PubChem.CID,Symbol,.keep_all = TRUE) |>
  dplyr::select(-Uniplot)

# sea
load("data/qfd_targets/sea.RData")
sea_mapping <- fread("data/qfd_targets/sea_mapping.tsv.gz") |>
  mutate(Symbol = To) |>
  distinct(From, Symbol) |>
  separate_rows(Symbol, sep = ";")

sea_std <- sea |>
  left_join(sea_mapping, by = c("Target.ID" = "From"),
            relationship = "many-to-many") |>
  dplyr::filter(!is.na(Symbol)) |>
  distinct(Abbreviation,PubChem.CID,Symbol,.keep_all = TRUE) |>
  dplyr::select(-Target.ID)
```


## 合并潜在成分靶点
```{r}
ingredients.targets <- rbind(
  pubchem_std,
  stitch_std,
  tcmsp_std,
  herb2_std,
  swiss_std,
  super_std,
  pharm_std,
  sea_std
) |> 
  group_by(No., Abbreviation, Ingredient, Type, PubChem.CID, Symbol) |>
  summarise(
    Source.Sum = paste(Source, collapse = ";"),  
    Class.Sum = paste(Class, collapse = ";"), 
    Count = n_distinct(Source),      
    .groups = "drop"
  ) |>
  mutate(Class = case_when(
    str_detect(Class.Sum, "validated") ~ "validated",
    TRUE ~ "predicted"
  )) |>
  mutate(Symbol = trimws(Symbol))

ingredients.targets.filter <-  ingredients.targets |>
  dplyr::filter(Class == "validated" | (Class == "predicted" & Count>=2))

save(ingredients.targets,ingredients.targets.filter, file =  "data/qfd_targets/ingredients_targets.RData")
```

# 疾病靶点

"chronic heart failure", "heart failure"

## DisGeNet 7.0
```{r}
rm(list = ls())

load("data/qfd_targets/tmmc2/tmmc.RData")

disgenet.chf <- tmmc_protein_disease |>
  dplyr::filter(DISEASENAME == "Chronic heart failure") |>
  distinct(PROTEIN_ID, .keep_all = TRUE) |>
  dplyr::select(PROTEIN_ID, Score = SCORE) 

nrow(disgenet.chf)

disgenet.hf <- tmmc_protein_disease |>
  dplyr::filter(DISEASENAME == "Heart failure") |>
  distinct(PROTEIN_ID, .keep_all = TRUE) |>
  dplyr::select(PROTEIN_ID, Score = SCORE) 

nrow(disgenet.hf)

disgenet <- rbind(disgenet.chf,disgenet.hf) |>
  dplyr::group_by(PROTEIN_ID) |>
  dplyr::slice_max(Score, n = 1, with_ties = FALSE) |>
  dplyr::ungroup() |> 
  mutate(Source="DisGeNet v7")

nrow(disgenet)

save(disgenet,file = "data/chf_targets/disgenet.RData")
```

## GeneCards
```{r}
rm(list = ls())

genecards.hf <- read.csv("data/chf_targets/genecards/genecards_hf.csv",skip = 4)

genecards.chf <- read.csv("data/chf_targets/genecards/genecards_chf.csv",skip = 4)

genecards <- rbind(genecards.hf,genecards.chf) |>
  dplyr::group_by(Symbol) |>
  dplyr::slice_max(Relevance.Score, n = 1, with_ties = FALSE) |>
  dplyr::ungroup() |>
  dplyr::filter(!is.na(Symbol)) |>
  mutate(Source = "GeneCards")

nrow(genecards)

save(genecards,file = "data/chf_targets/genecards.RData")
```

<!-- ## OMIM -->
<!-- ```{r} -->
<!-- rm(list = ls()) -->

<!-- omim <- read.xlsx("data/chf_targets/omim/omim2.xlsx",startRow = 5) |> -->
<!--   dplyr::filter(!is.na(Approved.Symbol)) |> -->
<!--   distinct(Approved.Symbol,.keep_all = TRUE) |> -->
<!--   dplyr::select(Symbol = Approved.Symbol, Pheno.map.key) |> -->
<!--   distinct(Symbol) |> -->
<!--   dplyr::filter(!is.na(Symbol)) |> -->
<!--   mutate(Source = "OMIM") -->

<!-- nrow(omim) -->

<!-- save(omim,file = "data/chf_targets/omim.RData") -->

<!-- write.xlsx(omim, file = "data/chf_targets/omim.xlsx") -->

<!-- omim_mapping <- fread("data/chf_targets/omim00.tsv.gz") |> -->
<!--   distinct(`Gene Names (primary)`) -->
<!-- ``` -->

## TTD
```{r}
rm(list = ls())

load("data/uniprot/uniprot_human_reviewed.RData")
uniprot_human_reviewed <- uniprot_human_reviewed |>
  mutate(Gene.Names.primary = trimws(Gene.Names.primary),
         Gene.Names = trimws(Gene.Names)) |>
  dplyr::filter(Gene.Names.primary != "") |>
  dplyr::select(Gene.Names.primary,Gene.Names) |>
  separate_rows(Gene.Names, sep = "\\s+") |>
  dplyr::filter(Gene.Names !="") |>
  mutate(Gene.Names.primary = trimws(Gene.Names.primary),
         Gene.Names = trimws(Gene.Names))

ttd <- read.xlsx("data/chf_targets/ttd/ttd.xlsx") |>
  dplyr::distinct(Symbol) |>
  left_join(uniprot_human_reviewed, 
            by = c("Symbol" = "Gene.Names"),
            relationship = "many-to-many") |>
  dplyr::filter(!is.na(Gene.Names.primary)) |>
  distinct(Gene.Names.primary) |>
  dplyr::rename(Symbol = Gene.Names.primary) |>
  mutate(Source="TTD")

nrow(ttd)

save(ttd,file = "data/chf_targets/ttd.RData")
```


## CHF-related targets
```{r}
rm(list = ls())

load("data/chf_targets/disgenet.RData")
load("data/chf_targets/genecards.RData")
# load("data/chf_targets/omim.RData")
load("data/chf_targets/ttd.RData")

# 0.3
disgenet.filter <- disgenet |>
#   dplyr::filter(Score >= 0.3) |>
#   dplyr::select(-Score)
  distinct(PREFERRED_NAME, .keep_all = TRUE ) |> 
  dplyr::select(Symbol = PREFERRED_NAME,Source)


genecards.filter <- genecards |>
#   dplyr::filter(Relevance.Score >= 10) |>
#   dplyr::select(-Relevance.Score)
  distinct(Symbol, .keep_all = TRUE ) |> 
  dplyr::select(Symbol,Source)

chf.targets <- rbind(disgenet.filter, genecards.filter,  ttd) |>
  group_by(Symbol) |>
  summarise(
    Source = paste(Source, collapse = ";"),
    .groups = "drop"
  )

save(chf.targets, file = "data/chf_targets/chf.targets.RData")
```

# 靶点交集
```{r}
rm(list = ls())

load("data/chf_targets/chf.targets.RData")
load("data/qfd_targets/ingredients_targets.RData")

oo <- intersect(chf.targets$Symbol, ingredients.targets.filter$Symbol)

ingredients_oo <- ingredients.targets.filter |>
  dplyr::filter(Symbol %in% oo)

length(unique(ingredients_oo$PubChem.CID))
```


# 参考文献 {-}
