---
title: "原始数据预处理"
---

```{r setup, include=FALSE}
knitr::opts_chunk$set(echo = TRUE, fig.width=8, fig.height=6, dpi=300)
library(tidyverse)
library(openxlsx)
library(data.table)
library(rmdwc)
# remotes::install_github("sigbertklinke/rmdwc", dependencies = TRUE)

library(future)     
library(furrr)      
library(progressr) 
library(httr) 
```

---

# 活性成分

- 原始数据：根据文献[@zhang2024qfd, @tan2012qfda]获得了 AR 和 ALRP 的入血活性成分信息（data/qfd_ingredients/raw.xlsx）

- 输出数据：(supplementary/Table S1.xlsx)

```{r}
rm(list = ls())

# 读取原始成分数据
ingredients_raw <- read.xlsx("data/qfd_ingredients/raw.xlsx") |>
  mutate(PubChem.CID = as.character(PubChem.CID)) |>
  distinct(Abbreviation, PubChem.CID, .keep_all = TRUE) |>
  arrange(Abbreviation)

# 从PubChem获取信息
source("utils.R")

properties <- c("IUPACName", "MolecularFormula", "MolecularWeight", "SMILES")

unique_cids <- unique(ingredients_raw$PubChem.CID)
cid_batches <- split(unique_cids, ceiling(seq_along(unique_cids)/10))

plan(multisession, workers = availableCores() - 2)
with_progress({
  p <- progressor(steps = length(cid_batches))
  chem_info <- future_map_dfr(cid_batches, function(b) {
    p()
    fetch_batch(properties, b)
  })
})
plan(sequential)

ingredients <- ingredients_raw |>
  left_join(chem_info, by = c("PubChem.CID"="CID")) |>
  mutate(across(where(is.character), trimws)) |>
  mutate(MolecularWeight = as.numeric(MolecularWeight)) |>
  arrange(Abbreviation, MolecularWeight)

save(ingredients,file = "data/qfd_ingredients/ingredients.RData")

write.xlsx(list(
  `Table S1` = ingredients |>
    dplyr::rename(`Medicinal Materials` = Medicinal.Materials,
                `Molecular Formula` = MolecularFormula,
                `PubChem CID` = PubChem.CID,
                `TMMC2 ID` = TMMC2.ID,
                `HERB2 ID` = HERB2.ID,
                `TCMSP ID` = TCMSP.ID,
                `Molecular Weight` = MolecularWeight,
                `IUPAC Name` = IUPACName
                ) |>
    dplyr::select(`Medicinal Materials`, Abbreviation, Ingredient,`IUPAC Name`, `Molecular Formula`,`Molecular Weight`, SMILES, `PubChem CID`, `TMMC2 ID`,`HERB2 ID`,`TCMSP ID`)), 
  file = "supplementary/Table S1.xlsx")

# 下载SDF文件(data/qfd_sdfs)
unique_cids <- unique(ingredients$PubChem.CID)
sdf_files <- "data/qfd_sdfs"
results <- download_all_sdf(unique_cids, sdf_files)
```

# 成分靶点

- 根据成分信息(名称, 分子式, CID, SMILES)从`PubChem BioAssay`, `TCMSP v2.3`, `BATMAN-TCM 2.0`， `STITCH v5.0`, `SwissTargetPrediction`, `PharmMapper`, `SEA`等7个靶点数据库或预测平台获得了成分的潜在靶点(supplementary/Table S2.xlsx)

- 使用`UniProt`进行标准化

## TMMC 2.0
```{r}
rm(list = ls())

load("data/qfd_tagets/tmmc2/tmmc.RData")
load("data/qfd_ingredients/ingredients.RData")

targets.tmmc <- tmmc_compound_protein |>
  dplyr::filter(ID %in% ingredients$TMMC2.ID) |>
  arrange(ID)
```

## PubChem BioAssay
```{r}
targets.pubchem <- targets.tmmc |>
  dplyr::filter(SOURCE == "PubChem") |>
  left_join(ingredients, by =  c("ID" = "TMMC2.ID"), relationship = "many-to-many") |>
  mutate(Class = "validated") |>
  dplyr::select(No.,Abbreviation,Ingredient,Type,PubChem.CID,Symbol = PREFERRED_NAME, Source = SOURCE, Score = SCORE, Class) |>
  distinct(Abbreviation,PubChem.CID,Symbol, Source, Class, .keep_all = TRUE) |>
  dplyr::filter(if_all(everything(), ~ !is.na(.x))) |>
  arrange(No., Symbol)

save(targets.pubchem, file = "data/qfd_tagets/pubchem.RData")
``` 

## STITCH v5.0

```{r}
targets.stitch <- targets.tmmc |>
  dplyr::filter(SOURCE == "STITCH") |>
  left_join(ingredients, by =  c("ID" = "TMMC2.ID"), relationship = "many-to-many") |>
  mutate(Class = "predicted") |>
  dplyr::select(No.,Abbreviation,Ingredient,Type,PubChem.CID,Symbol = PREFERRED_NAME, Source = SOURCE, Score = SCORE, Class) |>
  distinct(Abbreviation,PubChem.CID,Symbol, Source, Class, .keep_all = TRUE) |>
  dplyr::filter(if_all(everything(), ~ !is.na(.x))) |>
  arrange(No., Symbol)

save(targets.stitch, file = "data/qfd_tagets/stitch.RData")
```

## TCMSP v2.3

```{r}
rm(list = ls())

load("data/qfd_ingredients/ingredients.RData")
qfd_tcmsp_target <- read.xlsx("data/qfd_tagets/tcmsp/tcmsp_qfd_targets.xlsx") |>
  dplyr::mutate(
    Source = "TCMSP",
    Class = case_when(
    is.na(validated) ~ "predicted",
    TRUE ~ "validated"),
    Score = SVM_score
  ) |>
  dplyr::select(MOL_ID,Symbol,Source, Score, Class)

targets.tcmsp <- ingredients |>
  separate_rows(TCMSP.ID, sep = ";") |>
  mutate(TCMSP.ID = trimws(TCMSP.ID)) |>
  left_join(qfd_tcmsp_target, by = c("TCMSP.ID" = "MOL_ID"), relationship = "many-to-many") |>
  dplyr::select(No.,Abbreviation,Ingredient,Type,PubChem.CID,Symbol, Source, Score, Class) |>
  distinct(Abbreviation,PubChem.CID,Symbol, Source, Class, .keep_all = TRUE) |>
  dplyr::filter(if_all(everything(), ~ !is.na(.x))) |>
  arrange(No., Symbol)

save(targets.tcmsp, file = "data/qfd_tagets/tcmsp.RData")
```

## HERB 2.0
```{r}
rm(list = ls())

load("data/qfd_ingredients/ingredients.RData")

heb2_db_all <- read.xlsx("data/qfd_tagets/herb2/herb2_db_all.xlsx") |>
  dplyr::

heb2_ref_all <- read.xlsx("data/qfd_tagets/herb2/herb2_ref_all.xlsx")
```

## SwissTargetPrediction

```{r}
```

## PharmMapper

```{r}
```

## SEA

```{r}
```

## Potential targets

```{r}
```

# 参考文献 {-}
