---
title: "01. Identify Bioactive Compounds & Predict Targets"
format: 
  html:
    toc: true
    number-sections: true
---

```{r setup, include=FALSE, warning=FALSE}
knitr::opts_chunk$set(
  echo = TRUE,
  warning = FALSE,
  message = FALSE,
  fig.dpi = 300,
  fig.align = "center"
)

options(timeout = 36000)
options(stringsAsFactors = FALSE)
options(download.file.method = "curl")
options(download.file.extra = "-k -L")

options(BioC_mirror = "https://mirrors.tuna.tsinghua.edu.cn/bioconductor")
options(repos = c(CRAN = "https://mirrors.tuna.tsinghua.edu.cn/CRAN/"))
```

# 
```{r}
library(TwoSampleMR)
library(coloc)
library(tidyverse)
library(data.table)
library(ggplot2)
library(patchwork)
```

# 2. 全局参数&自定义文件路径
```{r}
# 1）基因集（全部候选靶点、Hub核心靶点，填ENSG编号）
candidate_genes <- c("ENSG00000118194","ENSG00000130706")
hub_genes       <- c("ENSG00000118194")                  

# 2）汇总统计量文件路径
eqtl_file  <- "../zwhqd_dcm_hf/data/raw/opengwas/GTEx_Analysis_v8_eQTL/Heart_Left_Ventricle.v8.signif_variant_gene_pairs.txt.gz"
dcm_gwas_file <- "F:/projects/zwhqd_dcm_hf/data/raw/opengwas/HERMES2_GWAS_DCM_EUR/FORMAT-METAL_Pheno5-DCM_EUR.tsv.gz"

# 3）样本量、COLOC固定先验
N_eqtl  <- 386                     # GTEx左心室样本量
N_dcm   <- 6001 + 449382           # DCM总样本  
s_dcm   <- 6001 / N_dcm            # DCM病例占比
p1 <- 1e-4; p2 <- 1e-4; p12 <- 5e-6 # COLOC标准先验
```

# 3. 读取&清洗GTEx左心室cis-eQTL数据 
```{r}
expos_df <- fread(eqtl_file)
expos_df <- expos_df %>%
  rename(
    SNP          = variant_id,
    gene         = gene_id,
    beta         = slope,
    se           = slope_se,
    pval         = pval_nominal,
    eaf          = maf,
    tss_distance = tss_distance
  ) %>%
  filter(abs(tss_distance) <= 1000000) # 限定cis 1Mb

expos_df <- expos_df %>%
  separate(
    col = SNP,
    into = c("chr", "pos", "other_allele", "effect_allele"),
    sep = "_",
    extra = "merge",  # 关键参数：第4列合并后面所有下划线内容
    remove = FALSE
  ) %>%
  mutate(pos = as.numeric(pos))
```

# 4. 读取&清洗DCMStrict DCM病例对照GWAS 
```{r}
outcome_df <- fread(dcm_gwas_file)
# GWAS标准字段：SNP,effect_allele,other_allele,beta,se,pval,eaf,ncase,ncontrol
```

# 5. 函数1：单基因正向MR + Steiger过滤（替代SMR批量初筛）
```{r}
single_gene_forward_mr <- function(gene_id){
  # 提取当前基因全部cis-eQTL SNP
  gene_eqtl <- expos_df[gene == gene_id]
  if(nrow(gene_eqtl) < 10) return(NULL) # SNP过少直接跳过
  
  # 格式化为暴露数据
  exp_raw <- format_data(
    gene_eqtl,
    type = "exposure",
    snp_col = "SNP",
    beta_col = "beta",
    se_col = "se",
    effect_allele_col = "effect_allele",
    other_allele_col = "other_allele",
    eaf_col = "eaf",
    pval_col = "pval"
  )
  
  # LD聚类去连锁（EUR 1000G）
  exp_clump <- ld_clump(
    dat = exp_raw,
    clump_r2 = 0.001,
    clump_kb = 10000,
    pop = "EUR"
  )
  if(nrow(exp_clump) < 2) return(NULL)
  
  # 匹配DCM结局SNP
  out_form <- format_data(
    outcome_df,
    type = "outcome",
    snp_col = "SNP",
    beta_col = "beta",
    se_col = "se",
    effect_allele_col = "effect_allele",
    other_allele_col = "other_allele",
    eaf_col = "eaf",
    pval_col = "pval",
    ncase_col = "ncase",
    ncontrol_col = "ncontrol"
  )
  out_sub <- extract_outcome_data(snps = exp_clump$SNP, dat = out_form)
  
  # 等位基因协调，剔除回文歧义SNP
  harm <- harmonise_data(
    exposure_dat = exp_clump,
    outcome_dat  = out_sub,
    action = 2
  )
  harm <- harm[!harm$palindromic,]
  if(nrow(harm) < 2) return(NULL)
  
  # IVW主MR
  mr_res <- mr(harm, method_list = "ivw")
  # Steiger检验：排除反向因果混杂（替代HEIDI）
  steiger_res <- steiger_filtering(harm)
  
  # 整合结果输出
  res_dt <- data.table(
    gene      = gene_id,
    ivw_b     = mr_res$b,
    ivw_se    = mr_res$se,
    ivw_p     = mr_res$pval,
    steiger_p = steiger_res$steiger_p,
    snp_count = nrow(harm)
  )
  return(list(res = res_dt, harmonise_dat = harm))
}
```

# 6. 批量运行全部100个候选基因初筛 
```{r}
all_gene_mr_list <- lapply(candidate_genes, single_gene_forward_mr)

# 拆分结果：汇总表 + 保存每个基因协调后SNP数据（供后续绘图/反向MR调用）
all_filter_dt <- list()
harmonise_storage <- list()
for(item in all_gene_mr_list){
  if(!is.null(item)){
    all_filter_dt[[length(all_filter_dt)+1]] <- item$res
    harmonise_storage[[item$res$gene]] <- item$harmonise_dat
  }
}
all_filter_dt <- rbindlist(all_filter_dt)

# 筛选标准：IVW P<0.05 且 Steiger P<0.05（可信正向信号，无反向因果干扰）
sig_filter_dt <- all_filter_dt[ivw_p < 0.05 & steiger_p < 0.05]
# 取Hub基因与初筛阳性基因交集，进入双向MR & COLOC
hub_sig_genes <- intersect(hub_genes, sig_filter_dt$gene)

# 输出初筛结果表格
fwrite(all_filter_dt, "01_全部候选基因初筛_MR_Steiger.csv", row.names = F)
fwrite(sig_filter_dt, "02_初筛显著基因表.csv", row.names = F)
fwrite(data.table(gene = hub_sig_genes), "03_Hub_SMR交集基因.txt", row.names = F)
cat("完成全靶点初筛，进入双向MR的Hub基因：", hub_sig_genes, "\n")
```

# 7. 函数2：正向MR全套（IVW/加权中位数/MR-Egger+敏感性） 
```{r}
run_full_forward_mr <- function(gene_id){
  harm_dat <- harmonise_storage[[gene_id]]
  mr_all <- mr(harm_dat, method_list = c("ivw","weighted_median","mr_egger_regression"))
  mr_all$gene <- gene_id
  mr_all$direction <- "Forward(eQTL→DCM)"
  # logOR转OR值（DCM二分类疾病）
  mr_all <- mr_all %>% mutate(
    OR = exp(b),
    LCI95 = exp(b - 1.96 * se),
    UCI95 = exp(b + 1.96 * se)
  )
  # 敏感性指标
  het <- mr_heterogeneity(harm_dat)
  pleio <- mr_pleiotropy_test(harm_dat)
  single_snp <- mr_singlesnp(harm_dat)
  return(list(mr_table = mr_all, harm = harm_dat, single = single_snp))
}

# ===================== 8. 函数3：反向MR（DCM易感性→左心室基因表达） =====================
run_reverse_mr <- function(gene_id){
  # DCM作为暴露，提取全基因组独立IV
  dcm_exp_form <- format_data(outcome_df, type = "exposure")
  dcm_clump <- ld_clump(dcm_exp_form, clump_r2 = 0.001, clump_kb = 10000, pop = "EUR")
  
  # 当前基因eQTL作为结局
  gene_eqtl <- expos_df[gene == gene_id]
  eqtl_out_form <- format_data(
    gene_eqtl, type = "outcome",
    snp_col = "SNP", beta_col = "beta", se_col = "se",
    effect_allele_col = "effect_allele", other_allele_col = "other_allele",
    eaf_col = "eaf", pval_col = "pval"
  )
  eqtl_sub <- extract_outcome_data(dcm_clump$SNP, eqtl_out_form)
  harm_rev <- harmonise_data(dcm_clump, eqtl_sub, action = 2)
  harm_rev <- harm_rev[!harm_rev$palindromic,]
  if(nrow(harm_rev) < 2) return(NULL)
  
  mr_rev <- mr(harm_rev, method_list = c("ivw","weighted_median","mr_egger_regression"))
  mr_rev$gene <- gene_id
  mr_rev$direction <- "Reverse(DCM→eQTL)"
  return(list(mr_table = mr_rev, harm = harm_rev))
}

# ===================== 9. 批量双向MR（仅Hub_sig_genes） =====================
forward_mr_full_list <- list()
reverse_mr_full_list <- list()
single_snp_storage <- list()

for(g in hub_sig_genes){
  # 正向完整MR
  f_res <- run_full_forward_mr(g)
  if(!is.null(f_res)){
    forward_mr_full_list[[g]] <- f_res$mr_table
    single_snp_storage[[g]] <- f_res$single
  }
  # 反向MR
  r_res <- run_reverse_mr(g)
  if(!is.null(r_res)) reverse_mr_full_list[[g]] <- r_res$mr_table
}

# 合并双向MR总表
forward_mr_dt <- rbindlist(forward_mr_full_list)
reverse_mr_dt <- rbindlist(reverse_mr_full_list)
all_bi_mr_dt <- rbind(forward_mr_dt, reverse_mr_dt)
fwrite(all_bi_mr_dt, "04_双向MR完整结果汇总.csv", row.names = F)

# 筛选进入COLOC的基因：正向IVW显著 & 反向IVW不显著
forward_sig_g <- forward_mr_dt[method == "ivw" & pval < 0.05]$gene
reverse_nonsig_g <- reverse_mr_dt[method == "ivw" & pval >= 0.05]$gene
coloc_gene_set <- intersect(forward_sig_g, reverse_nonsig_g)
cat("满足正向显著、反向无效应，进入COLOC共定位的基因：", coloc_gene_set, "\n")

# ===================== 10. COLOC贝叶斯共定位批量分析 =====================
run_single_coloc <- function(gene_id){
  gene_eqtl <- expos_df[gene == gene_id]
  snp_inter <- intersect(gene_eqtl$SNP, outcome_df$SNP)
  eqtl_sub <- gene_eqtl[SNP %in% snp_inter]
  dcm_sub <- outcome_df[SNP %in% snp_inter]
  if(nrow(eqtl_sub) < 10) return(NULL)
  
  # 构建coloc输入列表
  dat1 <- list(
    beta = eqtl_sub$beta,
    varbeta = eqtl_sub$se ^ 2,
    type = "quant",
    snp = eqtl_sub$SNP,
    MAF = eqtl_sub$eaf,
    N = N_eqtl
  )
  dat2 <- list(
    beta = dcm_sub$beta,
    varbeta = dcm_sub$se ^ 2,
    type = "cc",
    snp = dcm_sub$SNP,
    MAF = dcm_sub$eaf,
    s = s_dcm,
    N = N_dcm
  )
  # 贝叶斯共定位计算
  coloc_out <- coloc.abf(dataset1 = dat1, dataset2 = dat2, p1=p1, p2=p2, p12=p12)
  sum_dt <- as.data.table(coloc_out$summary)
  sum_dt$gene <- gene_id
  return(sum_dt)
}

# 批量COLOC
coloc_result_list <- lapply(coloc_gene_set, run_single_coloc)
coloc_all_dt <- rbindlist(coloc_result_list[!sapply(coloc_result_list, is.null)])
fwrite(coloc_all_dt, "05_COLOC共定位后验概率结果.csv", row.names = F)
# 最终高可信靶点：PP.H4 > 0.8
final_target_genes <- coloc_all_dt[PP.H4 > 0.8]$gene
cat("论文核心高可信度药物靶点（PP.H4>0.8）：", final_target_genes, "\n")

# ===================== 11. 批量绘图模块（自动输出PDF图片） =====================
## 图1：IVW正向MR森林图（Hub核心基因OR及95%CI）
forest_data <- forward_mr_dt[method == "ivw"]
p_forest <- ggplot(forest_data, aes(x = OR, y = gene)) +
  geom_vline(xintercept = 1, linetype = "dashed", color = "red", linewidth = 1) +
  geom_point(size = 2.2, color = "#2E86AB") +
  geom_errorbarh(aes(xmin = LCI95, xmax = UCI95), height = 0.2, linewidth = 1) +
  labs(x = "Odds Ratio (eQTL → DCMStrict DCM)", y = "Hub Gene (ENSG)", title = "IVW MR Effect Forest Plot") +
  theme_bw(base_size = 12)
ggsave("Fig1_MR_森林图.pdf", p_forest, width = 8, height = 5, dpi = 300)

## 图2~3：循环输出每个Hub基因MR散点图 + 留一法敏感性图
for(g in hub_sig_genes){
  if(!g %in% names(harmonise_storage)) next
  # MR-Egger散点图
  scatter_plot <- mr_scatter_plot(mr(harmonise_storage[[g]]), harmonise_storage[[g]])[[1]]
  ggsave(paste0("Fig2_",g,"_MR散点图.pdf"), scatter_plot, width = 7, height = 5, dpi = 300)
  # 留一法敏感性图
  leaveone_plot <- mr_leaveoneout_plot(single_snp_storage[[g]])[[1]]
  ggsave(paste0("Fig3_",g,"_留一法敏感性.pdf"), leaveone_plot, width = 7, height = 5, dpi = 300)
}

## 图4：COLOC PP.H3/PP.H4后验概率柱状图
coloc_long <- melt(
  data = coloc_all_dt,
  id.vars = "gene",
  measure.vars = c("PP.H3","PP.H4"),
  variable.name = "Hypothesis",
  value.name = "Posterior Probability"
)
p_coloc_pp <- ggplot(coloc_long, aes(x = gene, y = `Posterior Probability`, fill = Hypothesis)) +
  geom_col(position = "dodge", width = 0.7) +
  geom_hline(yintercept = 0.8, linetype = "dashed", color = "red", linewidth = 1) +
  scale_fill_manual(values = c("#A23B72","#F18F01")) +
  labs(x = "Gene (ENSG)", y = "Posterior Probability") +
  theme_bw(base_size = 11) +
  theme(axis.text.x = element_text(angle = 45, hjust = 1))
ggsave("Fig4_COLOC后验概率柱状图.pdf", p_coloc_pp, width = 9, height = 4.8, dpi = 300)

# ===================== 12. 运行完成提示 =====================
cat("\n==================== 全部分析执行完毕 ====================\n")
cat("【输出表格清单】\n")
cat("1. 01_全部候选基因初筛_MR_Steiger.csv\n")
cat("2. 02_初筛显著基因表.csv\n")
cat("3. 03_Hub_SMR交集基因.txt\n")
cat("4. 04_双向MR完整结果汇总.csv\n")
cat("5. 05_COLOC共定位后验概率结果.csv\n\n")
cat("【输出图片清单】\n")
cat("Fig1 MR森林图；Fig2 各基因MR散点；Fig3 留一敏感性；Fig4 COLOC后验柱状图\n\n")
cat("论文核心可信靶点：", final_target_genes, "\n")